【裁判字號】    90,上訴,301
【裁判日期】    901226
【裁判案由】    殺人等
【裁判全文】
臺灣高等法院花蓮分院刑事判決                      九十年度上訴字第三一號
    上訴人即被告  甲○○
    選任  辯護人  林武順
右上訴人即被告因殺人案件，不服臺灣台東地方法院九十年度重訴緝字第一號中華民
國九十年十月二十九日第一審判決（起訴案號：臺灣台東地方法院檢察署八十四年度
偵字第一八一四號)，提起上訴，本院判決如左：
    主  文
上訴駁回。
    事實及理由
一本案經本院審理結果，認第一審判決依刑法第二百七十一條第一項殺人罪及累犯加
  重之規定判處被告甲○○有期徒刑十八年，並宣告褫奪公權十年，認事用法及量刑
  均無不當，應予維持，並引用一審判決書記載之事實、理由及證據。
二上訴意旨略以：被告與被害人曾添福素不相識，亦無怨隙，已無殺害曾添福犯意之
  可言。曾添福倒車撞人，被告一時氣憤，無意中誤刺曾添福心臟部位，事起倉促，
  並非自始即有殺人之犯意。且被告所使用之長刀並非被告所攜帶，亦無刀鞘，原審
  認定事實有誤。又被告於案發後驚恐萬分，遂不敢出面投案，並非犯罪後未有悔意
  ，且被告已經與曾添福家屬達成和解，原審量刑過重云云。
三查被告確有如原判決事實欄所載之犯罪事實，且與蕭孝儒、楚志華間有犯意聯絡及
  行為分擔，已經一審判決明確認定在卷，共犯蕭孝儒部分且已經三審判決確定在案
  （臺灣臺東地方法院八十四年度重訴字第五號、本院八十六年度上更(一)字第六○號
  、最高法院八十八年度台上字第六五○二號），有各該判決書附卷可稽（見原審卷
  第四二至五一頁）。被告上訴意旨指摘一審判決認定事實不當一節，尚不足採。又
  案發迄今已達六年有餘，被告迄未對被害人家屬為任何之補償，其雖於九十年十一
  月二十二日在臺灣臺東地方法院民事訴訟程序中與被害人家屬達成和解，惟尚未為
  任何給付，係被告於本院審理中所自承，足見其犯罪後亦未盡力彌補其犯罪所生之
  損害。原審斟酌被告係實際下手行兇之人，惡性顯然較其他共犯更重，犯罪後又未
  能坦然面對法律制裁，且犯罪後未見悔意等一切情狀，並依累犯規定加重其刑後，
  判處被告有期徒刑十八年，尚難謂為不當，檢察官當庭指摘原審量刑過輕，被告上
  訴意旨指摘原審量刑過重，俱不足取，被告之上訴應予駁回。
據上論斷，應依刑事訴訟法第三百七十三條、第三百六十八條，判決如主文。
本案經檢察官李土城到庭執行職務。
中      華      民      國    九十      年     十二     月    二十六    日
                                    審判長法官  謝  志  揚
                                          法官  賴  淳  良
                                          法官  何  方  興
右正本證明與原本無異。
如不服本判決，應於判決送達後十日內向本院提出上訴狀。其未敘述理由者，並應於
提出上訴狀後十日內向本院補提理由狀(均須附繕本)。
                                        書記官  劉  妙  娘
中      華      民      國    九十      年     十二     月    二十六    日


司法院資訊處製作；財團法人民間司法改革基金會備份。
